臺灣臺北地方法院小額民事判決
                                   111年度北小字第935號
原      告  玉山商業銀行股份有限公司


法定代理人  黃男州  
訴訟代理人  宋誠耘  
被      告  陳怡雄


上列當事人間請求給付簽帳卡消費款事件，於中華民國111年5月
9日言詞辯論終結，本院判決如下：
    主  文
被告應給付原告新臺幣捌萬伍仟肆佰陸拾柒元，及其中新臺幣捌
萬貳仟壹佰肆拾陸元自民國一百一十年七月二十七日起至清償日
止，按年息百分之十五計算之利息。
訴訟費用新臺幣壹仟元由被告負擔。
本判決得假執行。但被告如以新臺幣捌萬伍仟肆佰陸拾柒元為原
告預供擔保，得免為假執行。
    事實及理由
壹、程序事項
    按訴狀送達後，原告不得將原訴變更或追加他訴，但擴張或
    減縮應受判決事項之聲明者，不在此限，民事訴訟法第255
    條第1項第3款定有明文。查原告聲請支付命令時，請求被告
    應給付原告新臺幣（下同）85,467元，及其中82,146元自民
    國110年7月27日起至清償日止，按年息15％計算之利息，暨
    違約第1個月當月計付違約金300元，延滯第2個月當月計付
    違約金400元，延滯第3個月當月計付違約金500元，惟每次
    連續收取期數最高以收取3期為上限。嗣於本院審理中減縮
    聲明為：被告應給付原告85,467元，及其中82,146元自110
    年7月27日起至清償日止，按年息15％計算之利息（見本院卷
    第77頁），合於前揭規定，應予准許。
貳、實體方面
一、原告主張：被告於85年4月15日與原告訂立信用卡使用契約
    ，請領信用卡使用，依約被告得於特約商店記帳消費或預借
    現金，並應於當期繳款截止日前向原告繳付最低繳款金額，
    剩餘款項得延後付款，並按年息15％計付循環利息，如未於
    繳款截止日前依約清償，即喪失期限利益，原告並得依帳單
    週期收取違約金。詎被告於110年5月12日繳款5,050元後，
    未再繳款，尚欠85,467元（含本金82,146元）及自110年7月
    27日起算之利息迄未清償。爰依兩造間信用卡消費契約關係
    提起本訴，並聲明：被告應給付原告85,467元，及其中82,1
    46元自110年7月27日起至清償日止，按年息15％計算之利息
    。
二、被告則以：被告請領信用卡使用後，繳款至110年5月份，大
    概積欠原告8萬多元。被告於110年5月有繳納5,050元，詎至
    同年月26、27日左右，原告以被告與他家銀行有糾葛而片面
    停止被告使用信用卡，原告違反信用卡契約等語，資為抗辯
    。並聲明：原告之訴駁回。
三、經查，原告主張之事實，業據其提出信用卡申請書暨約定條
    款、應收帳務明細表及信用卡消費對帳單等件為證（見支付
    命令卷第10至20頁、本院卷第23至37頁）。被告僅抗辯其於
    110年5月尚有繳款5,050元，原告不應停用其信用卡等語，
    對原告主張有積欠信用卡款項之事實並無爭執，是堪認原告
    此部分主張為真實。本件被告既有積欠原告信用卡款項，依
    約即應負清償責任，是原告依信用卡使用契約請求被告應就
    其積欠之信用卡帳務負清償責任，核屬有據。從而，原告請
    求被告給付如主文所示，為有理由，應予准許。
四、本件事證已臻明確，兩造其餘攻擊防禦方法，於本判決結果
    不生影響，爰不一一論述，併此敘明。
五、本件係小額程序為被告敗訴之判決，依民事訴訟法第436條
    之20規定，應依職權宣告假執行。並依同法第392條第2項規
    定，宣告被告預供擔保，得免為假執行。
六、訴訟費用負擔之依據：民事訴訟法第78條。本件訴訟費用額
    ，依後附計算書確定如主文所示金額。
中　　華　　民　　國　　111 　年　　5 　　月　　24　　日
                              臺北簡易庭
                                  法  官  郭麗萍
以上正本證明與原本無異。
如不服本判決，須以違背法令為理由，於判決送達後20日內向本
庭（臺北市○○區○○○路0 段000 巷0 號）提出上訴狀。（須
按他造當事人之人數附繕本）。如委任律師提起上訴者，應一併
繳納上訴審裁判費。
中　　華　　民　　國　　111 　年　　5 　　月　　24　　日
                                  書記官  陳怡如
計    算    書
項    目                    金  額（新臺幣）      備  註
第一審裁判費               1,000元
合        計               1,000元

附錄：
一、民事訴訟法第436條之24第2項：
    對於小額程序之第一審裁判上訴或抗告，非以其違背法令為
    理由，不得為之。
二、民事訴訟法第436條之25：
    上訴狀內應記載上訴理由，表明下列各款事項：
    (一)原判決所違背之法令及其具體內容。
    (二)依訴訟資料可認為原判決有違背法令之具體事實。